【裁判字號】    97,交聲,549
【裁判日期】    971210
【裁判案由】    交管條例聲異
【裁判全文】
臺灣板橋地方法院交通事件裁定         97年度交聲字第549號
原處分機關  交通部公路總局臺北區監理所
異  議  人
即受處分人  丙○○
上列異議人因違反道路交通管理處罰條例事件，對於原處分機關
於民國97年3 月24日所為之北監自裁字裁40－Z00000000 號裁決
不服，聲明異議，本院裁定如下：
    主  文
異議駁回。
    理  由
一、異議意旨略以：異議人丙○○經舉發於民國97年2 月10日下
    午6 時15分許，駕駛車牌號碼2T－9778號自用小客車，行經
    國道一號高速公路北上335.7 公里處，有違規使用路肩（超
    車）之行為，而遭處罰鍰新臺幣4,000 元，記違規點數1 點
    。惟異議人斯時是因前車煞車，僅得緊急利用服務區○○○
    ○○路之車道行駛，該地點與警方所指違規處所不同，警方
    舉發異議人行駛路肩，並無證據，難以令人信服。為此對原
    裁決聲明異議，請求撤銷原處分。
二、按汽車行駛高速公路及快速公路，不得在路肩上行駛，或利
    用路肩超越前車或倒車，倘汽車行駛於高速公路、快速公路
    或設站管制之道路，不遵使用限制、禁止、行車管制及管理
    事項之管制規則，而有未依規定使用路肩之行為者，即應處
    汽車駕駛人新臺幣3,000 元以上6,000 元以下罰鍰，記違規
    點數1 點，高速公路及快速公路交通管制規則第9 條第1 項
    第2 款、道路交通管理處罰條例第33條第1 項第9 款之規定
    、第63條第1 項第1 款分別定有明文。
三、經查，異議人於上開時、地，違規使用路肩超車之事實，業
    據目擊證人即警員乙○○、甲○○到庭證述甚詳，所證超車
    經過，並與異議人於申訴狀上所載：「前方有輛休旅車緊急
    煞車……方向盤往右……反應之後便隨後把車打左邊方向燈
    ，再度行駛至最右側車道」等語無違。衡情，證人乙○○、
    甲○○在隔離訊問下，所證異議人違規之地點、情節，悉相
    吻合，未見有矛盾之處，內容則具體明確，與卷附現場圖、
    現場照片所示悉相吻合，無與他案混淆的情形，其等與異議
    人又素不相識，當無自陷偽證刑責而故意誣指異議人違規之
    理，所證堪予採信。異議人爭執斯時是行駛在服務區○○○
    ○○路之車道，而非路肩云云，非僅與上開證據相違，縱使
    其所行駛者乃「加速車道」，即設於匝道與主線車道之間，
    專供汽車由匝道駛入主線車道前加速之車道，依高速公路及
    快速公路交通管制規則第2 條第1 項第9 款、第7 條、第9
    條第1 項第3 款等規定，仍不得用以超越前車，倘若為之，
    同係違反道路交通管理處罰條例第33條第1 項第7 款之規定
    （違反道路交通管理事件統一裁罰基準表備註欄參照），而
    應加以處罰，警方尚無硬將加速車道指為路肩之動機及必要
    ，異議人所辯及申訴書上「無違規硬是被栽贓」之指摘，均
    屬無據。從而，原處分機關依據前揭道路交通管理處罰條例
    之規定，參酌違反道路交通管理事件統一裁罰基準表所載之
    裁罰標準（按：駕駛小型車違規，並於到案期限內繳納罰鍰
    或到案聽候裁決者，應處罰鍰新臺幣4,000 元，記違規點數
    1 點），予以裁罰，並無違誤。異議人之異議為無理由，應
    予駁回。
四、依道路交通管理處罰條例第87條第2 項、道路交通案件處理
    辦法第19條，裁定如主文。
中    華    民    國    97    年    12    月    10    日
                  交通法庭    法  官  許炎灶
上列正本證明與原本無異。
如不服本裁定，應於裁定送達後5 日內向本院提出抗告狀。
                              書記官  屠衛民
中    華    民    國    97    年    12    月    10    日


司法院資訊處製作；財團法人民間司法改革基金會備份。
